【裁判字號】    98,交聲,802
【裁判日期】    981223
【裁判案由】    聲明異議
【裁判全文】
臺灣臺南地方法院交通事件裁定     98年度交聲字第802號
移送機關    交通部公路總局嘉義區監理所臺南監理站
異議人即
受處分人    甲○○
上列受處分人因違反道路交通管理處罰條例案件，對於交通部公
路總局嘉義區監理所麻豆監理站民國98年7月3日所為之裁決處分
（處分案號：麻監裁罰字第裁75-S00000000號），聲明異議，本
院裁定如下：
    主  文
異議駁回。
    理  由
一、原處分意旨略以：異議人即受處分人甲○○（下稱異議人）
    所有牌照號碼YLJ-181號重機車，於民國（下同）98年6月3
    日9時15分，在台南市○○路166號前，因占用人行道內側停
    車（在禁止臨時停車處所停車），遭台南市警察局交通隊員
    警逕行製單舉發，嗣經交通部公路總局嘉義區監理所臺南監
    理站（下稱移送機關）以其違規事證明確，依道路交通管理
    處罰條例第56條第1項第1款及違反道路交通管理事件統一裁
    罰基準表等規定，裁處罰鍰新台幣600元。
二、本件聲明異議意旨略以：異議人停放機車處所為成大圍牆之
    校地，並無任何禁止停車標誌與劃分界線，且此處為成大校
    地非屬道路管轄區域，且現今亦已劃分成停車處，員警如此
    執法有可議之處，為此聲明異議等語。
三、按人行道，乃係指為專供行人通行之騎樓、走廊及劃設供行
    人行走之地面道路與人行天橋及人行地下道，且不得臨時停
    車，道路交通管理處罰條例第3條第3款、道路交通安全規則
    第111條第1款分別定有明文。又按汽車駕駛人停車時，有在
    禁止臨時停車處所停車者，處新臺幣600元以上1,200元以下
    罰鍰，道路交通管理處罰條例第56條第1項第1款亦定有明文
    。
四、經查：
  (一)移送機關指稱異議人所有牌照號碼YLJ-181號重機車，於上
    揭時、地遭警舉發在禁止臨時停車處所停車，有台南市警察
    局98年6月4日南市警交字第S00000000號舉發違反道路交通
    管理事件通知單1份及違規舉發照片1幀附卷可稽，且為異議
    人所不否認，此部分事實當可認定。
  (二)異議人雖辯稱該處並未劃紅線，且目前已規劃成停車格，請
    求予以免罰云云。惟查人行道依法本非供駕駛人停車之處所
    ，係專供行人行走之處，不待主管機關劃設或設置標線、標
    誌為必要，倘在人行道之前劃設有禁止停車之紅色實線或設
    置標誌，亦僅具提醒、督促駕駛人注意之作用而已，並非以
    有無設有禁止停車之標線或標誌，作為判定該人行道是否為
    禁止臨時停車處所之處罰依據，此觀之道路交通安全規則第
    111條第1項第1款規定「人行道不得臨時停車」，與同條項
    第3款規定「在設有禁止停車標誌、標線之處所不得停車」
    併列，前者係以法律明文禁止停車之方式為規範即明，為保
    障其他用路人之安全及權益，受處分人概不得諉以該禁止停
    車之標線或標誌不清即得於該處停車而解免其責。至於縱異
    議人陳稱上開停車處所目前已規劃成停車格一節屬實，然異
    議人停車時，上開處所既尚未成為合法之停車處所，異議人
    自不得以事後已成為合法之停車處所為其免責之依據，異議
    人以前情置辯，自不可採。從而，本件事證明確，異議人之
    違規行為堪以認定。
五、綜上所述，異議人因在禁止臨時停車處所停車，經移送機關
    依道路交通管理處罰條例第56條第1項第1款及違反道路交通
    管理事件統一裁罰標準表等規定，裁處罰鍰新台幣600元，
    並無違誤，從而，異議人之異議為無理由，應予駁回。
六、據上論斷，應依道路交通管理處罰條例第87條第2項、道路
    交通案件處理辦法第19條，裁定如主文。
中    華    民    國    98    年    12    月    23    日
                     交通法庭   法  官   陳淑勤
以上正本證明與原本無異。
如不服本裁定，應於送達後5日內，向本院提出抗告狀。
                                書記官   謝國欽
中    華    民    國    98    年    12    月    23    日


司法院資訊處製作；財團法人民間司法改革基金會備份。
